---
title: "Trauma cranico - CT HIT"
author: "UBEP"
date: "`r format(Sys.time(), '%d %B, %Y')`"
output:
  html_document: 
    theme: readable
    highlight: espresso
    df_print: paged
---
<img src = 'logo_ubesp.jpg' align='right' height='120' />

```{r setup, include=FALSE} 
library(knitr)
opts_chunk$set(comment = '')
opts_chunk$set(echo = FALSE)
opts_chunk$set(warning = FALSE)
opts_chunk$set(message = FALSE)
library(tidyverse)
library(here)
library(lubridate)
library(skimr)
library(gtsummary)


```



```{r, include=FALSE}

library(haven)
dati <- read_dta("dati.dta")
data_clean <- dati %>% 
 mutate(
    eta=interval(
      data_di_nascita, data_trauma) %/% years(1),
    tc_cat=if_else(
      esito_tc___2==1|   ## con questa dicotomica individuo pazienti con 
      esito_tc___3==1|   ## qualsiasi tipo di emorragia ( 1) vs no (0)
      esito_tc___6==1|
      esito_tc___7==1,
      1, 0
    ),
    sesso=as.factor(sesso)
  ) %>% 
  mutate(
    across(c(
      dinamica_del_trauma:motivo_terapia_anticoagula___4
    ), as.factor)

)
    

data_clean$sesso <- factor(data_clean$sesso, labels = c("M", "F"))
data_clean$dinamica_del_trauma <- factor(data_clean$dinamica_del_trauma, labels = c("Malore", "Caduta accidentale","Incidente stradale a dinamica minore","Incidente stradale a dinamica maggiore","Trauma contusivo diretto al capo","Non testimoniata"))
data_clean$demenza <- factor(data_clean$demenza, labels = c("Si", "No","non noto"))
data_clean$terapia_anticoagulante <- factor(data_clean$terapia_anticoagulante, labels = c("Dicumarolici", "Apixaban","Rivaroxaban","Dabigatran","Edoxaban","Enoxaparina","Fondaparinux","Non noto"))

data_clean$terapia_antiaggregante_anticoagulante[data_clean$terapia_anti___1==1] <- "Terapia anticoagulante"
data_clean$terapia_antiaggregante_anticoagulante[data_clean$terapia_anti___2==1] <- "Terapia antiaggregante"
data_clean$terapia_antiaggregante_anticoagulante[data_clean$terapia_anti___1==1 & data_clean$terapia_anti___2==1] <- "Entrambe"
data_clean$terapia_antiaggregante_anticoagulante[data_clean$terapia_anti___3==1] <- "Nessuna"
not_all_na <- function(x) any(!is.na(x))
pazienti_unici <- data_clean %>% ## credo db di pazienti unici, applico f
  filter(!is.na(sesso)) %>%      ## per trattenere var dove not_all_NA
  select(where(not_all_na))


tc_successive <- data_clean %>% 
  filter(is.na(sesso) & redcap_repeat_instance==1) %>% 
  select(where(not_all_na))

## converto il dataset contenente le info SOLO sulle schede ripetibili TC
## da formato long a formato wide


tc_wide<-pivot_wider(tc_successive, 
               id_cols = study_id,
               names_from = redcap_repeat_instance,
               values_from = c(nuovi_sintomi_paziente___1:tc_cat))

## faccio un merge tra il dataset contentente tutte le TC e il dataset 
## contentente le info anagrafica / anamnesi

db_join <- left_join(pazienti_unici, tc_wide, by="study_id")
  
db_join2 <- db_join %>% 
  filter(study_id!="665") %>% 
  mutate(sintomi_nuovi=
           ifelse(sintomi_o_segni___1==1 & nuovi_sintomi_paziente___1_1!=1,1,0))
```

- Patients enrolled: `r length(unique(data_clean$study_id))`

## Plot{.tabset .tabset-pills}

### Distribuzione per anno{.tabset .tabset-pills}
```{r}
pazienti_unici$data_arrivo_in_ps<-format(as.Date(pazienti_unici$data_arrivo_in_ps), "%Y/%m/%d")
pazienti_unici$anno_arrivo_in_ps<-format(as.Date(pazienti_unici$data_arrivo_in_ps), "%Y")
pazienti_unici %>%
    ggplot(aes(x = anno_arrivo_in_ps)) +
   geom_bar( fill="steelblue")+
  theme_minimal()
```

### Distribuzione per età{.tabset .tabset-pills}

```{r}

pazienti_unici %>%
ggplot( aes(eta)) + 
  geom_histogram(fill="steelblue") +
  theme_minimal()+
  scale_x_continuous(breaks=c(20,25,30,35,40,45,50,55,60,65,70,75,80,85,90,95,100,105)) 
```


## Descrittive {.tabset .tabset-pills}


Di seguito vengono presentate le caratteristiche dei pazienti. I pazienti individuati
come positivi sono solo i pazienti emorragici, definiti come pazienti la cui TC abbia
dato uno o più dei seguenti esiti:

- Emorragia subaracnoidea
- Emorragia subdurale
- Emorragia extradurale
- Inondamento ventricolare

### Anagrafica {.tabset .tabset-pills}

```{r}
pazienti_unici %>% 
  select(eta, sesso ) %>% 
  tbl_summary(missing = "no") %>%
  add_n() %>% 
  bold_labels()
```
### Anamnesi {.tabset .tabset-pills}
```{r}
pazienti_unici %>% 
  select(dinamica_del_trauma, coinvolgimento_altri_distr,
demenza, intossicazione, terapia_anti___1, terapia_anti___2,
terapia_anti___3,terapia_antiaggregante_anticoagulante, terapia_anticoagulante, terapia_antiaggregante___1,
terapia_antiaggregante___3, terapia_antiaggregante___4,
terapia_antiaggregante___5, terapia_antiaggregante___6,
terapia_antiaggregante___7, terapia_antiaggregante___8 ) %>% 
  tbl_summary(missing = "no") %>%
  add_n() %>% 
  bold_labels()
```

### Motivo terapia anticoagulante {.tabset .tabset-pills}


```{r}
pazienti_unici %>% 
  filter(terapia_anti___1 == 1) %>% 
  select(
         motivo_terapia_anticoagula___1, motivo_terapia_anticoagula___2,
         motivo_terapia_anticoagula___3, motivo_terapia_anticoagula___4) %>% 
  tbl_summary() %>% 
  bold_labels()
```
### tc {.tabset .tabset-pills}
```{r}

pazienti_unici$presa_in_carico <- as.POSIXct(paste(pazienti_unici$data_presa_in_carico,pazienti_unici$orario_presa_in_carico), format = "%Y-%m-%d %H:%M")
pazienti_unici$accesso_ps <- as.POSIXct(paste(pazienti_unici$data_arrivo_in_ps,pazienti_unici$orario_arrivo_in_ps), format = "%Y/%m/%d %H:%M")
pazienti_unici$uscita_ps <- as.POSIXct(paste(pazienti_unici$data_uscita_ps,pazienti_unici$orario_uscita_ps), format = "%Y-%m-%d %H:%M")
pazienti_unici$tempo_in_ps <- as.double(pazienti_unici$uscita_ps - pazienti_unici$accesso_ps, units = "hours")
orari <- pazienti_unici %>% select(accesso_ps,tempo_in_ps,presa_in_carico)
prima_tac <- data_clean %>% filter(redcap_repeat_instance == 1)
prima_tac <- cbind(prima_tac,orari)
prima_tac$tac <- as.POSIXct(paste(prima_tac$data_esecuzione_tc,prima_tac$orario_esecuzione_tc), format = "%Y-%m-%d %H:%M")
prima_tac$diff_accesso_prima_tac <- as.double(prima_tac$tac - pazienti_unici$accesso_ps, units = "hours")
prima_tac$diff_presa_in_carico_prima_tac<-as.double(prima_tac$tac - pazienti_unici$presa_in_carico, units = "hours")

prima_tac <- prima_tac %>% dplyr::mutate(
      tac_positiva = factor(
        dplyr::case_when(
          .data[["esito_tc___1"]]==1 ~ "Negativa",
          .data[["esito_tc___2"]]==1|.data[["esito_tc___3"]]==1|.data[["esito_tc___4"]]==1|.data[["esito_tc___5"]]==1|.data[["esito_tc___6"]]==1|.data[["esito_tc___7"]]==1 ~ "Positiva",
         .data[["esito_tc___8"]]==1  ~ "Invariata",
          TRUE ~ "[missing]"
        )))

prima_tac <- prima_tac %>% dplyr::mutate(
      tac_positiva_sang = factor(
        dplyr::case_when(
          .data[["esito_tc___1"]]==1 ~ "Negativa",
          .data[["esito_tc___2"]]==1|.data[["esito_tc___3"]]==1|.data[["esito_tc___6"]]==1|.data[["esito_tc___7"]]==1 ~ "Positiva per Emorragia",
           .data[["esito_tc___4"]]==1|.data[["esito_tc___5"]]==1~ "Positiva non per Emorragia",
         .data[["esito_tc___8"]]==1  ~ "Invariata",
          TRUE ~ "[missing]"
        )))

prima_tac %>% 
  select(tac_positiva,tac_positiva_sang,diff_accesso_prima_tac,diff_presa_in_carico_prima_tac,tempo_in_ps
 ) %>% 
  tbl_summary(missing = "no") %>%
  add_n() %>% 
  bold_labels()
```

### Esito {.tabset .tabset-pills}
```{r}

pazienti_unici$esito_accesso <- factor(pazienti_unici$esito_accesso, labels = c("Dimissione", "Ricovero in reparto ordinario per traumatismo intracranico","Ricovero in reparto ordinario per motivo diverso dal traumatismo intracranico","Ricovero in TI per traumatismo intracranico","Ricovero in TI per motivo diverso dal traumatismo intracranico"))
pazienti_unici$follow_up <- factor(pazienti_unici$follow_up, labels = c("Vivo", "Deceduto","Perso"))
pazienti_unici$invio_in_nch <- factor(pazienti_unici$invio_in_nch, labels = c("direttamente da PS", "da reparto in regime di ricovero","dopo dimissione dal PS"))
pazienti_unici$decesso <- factor(pazienti_unici$invio_in_nch, labels = c("Sì per causa correlata al trauma intracranico", "Sì per causa non correlata al trauma intracranico","Sì, nessuna informazione sulla causa"))
pazienti_unici %>% 
  select(esito_accesso, follow_up,
	reingresso_ps, eseguita_tc_al_reingresso, tc_positiva_reingresso, intervento_nch,invio_in_nch,decesso)%>%   tbl_summary(missing = "no") %>%
  add_n() %>% 
  bold_labels()

```

### Altre variabili {.tabset .tabset-pills}
```{r}
db_join2  %>%
  select(sintomi_nuovi) %>% 
  tbl_summary(missing = "no") %>% 
  bold_labels()
```





